Inventaris van het archief van de Ministeriële Afdeling Volkshuisvesting over de jaren 1901-1946
Nationaal Archief, Den Haag
- Naar onderwerp ingedeelde stukken, 2.
  - Ruimtelijke ordening, 2.4
    - Algemeen, 2.4.1
      - Stukken betreffende het bouwverbod binnen een straal van 10 kilometer rond luchtvaart-terreinen., 1940-1941, 1944; 96
      - Stukken betreffende overleg met de Nederlandse Spoorwegen bij de voorbereiding van uitbreidings- en streekplannen., 1941-1942; 97
      - Stukken betreffende de meldingsplicht van voorgenomen werken met betrekking tot de natuur- en landschapsbescherming in de provincies., 1942-1944; 98
      - Stukken betreffende de meldingsplicht bij het opnemen van terreinen welke voor bescherming in aanmerking komen in uitbreidingsplannen., 1942-1943; 99
      - Stukken betreffende het weren van ongewenste bebouwing door middel van het maken van uitbreidingsplannen waarvan de formele afhandeling na de oorlog ter hand zal worden genomen., 1942-1945; 100
      - Stukken betreffende de terughoudendheid met betrekking tot de onteigening van land- en tuinbouwgronden ten behoeve van woningbouw in oorlogstijd., 1943; 101
      - Stukken betreffende de beoordeling van uitbreidingsplannen naar aanleiding waarvan de eigenaren van bestaande of in aanbouw zijnde gebouwen achteraf schade kunnen leiden., 1944; 102
      - Stukken betreffende de totstandkoming van het Koninklijk besluit van 7 mei 1945 houdende voorzieningen betreffende de wederopbouw van het grondgebied van het Rijk in Europa., 1944-1945; 103
      - Stukken betreffende de verkoop van spoor- en tramwegterreinen aan gemeenten of provincies zodat deze een bestemming krijgen overeenkomstig het geldende uitbreidingsplan., 1944-1946; 104
      - Stukken betreffende de richtlijnen ten behoeve van agrarische bepalingen in gemeentelijke ontwikkelingsplannen., 1944-1946; 105
      - Stukken betreffende de totstandkoming van een circulaire aan de inspecteurs van de Volkshuisvesting over normen ten aanzien van terreinen in uitbreidingsplannen bestemd voor sportterreinen en speelvelden., 1946; 106
    - Rijksdienst voor het Nationale Plan, 2.4.2
      - Stukken betreffende de Werkcommissie voor het Nationale Plan., 1939-1940; 107
      - Stukken betreffende de formatie, alsmede de functiewaardering van personeel bij de Rijksdienst voor het Nationale Plan., 1940-1941; 108
      - Stukken betreffende de instelling en organisatie van de Rijksdienst voor het Nationale Plan., 1940-1942; 109
      - Stukken betreffende de totstandkoming en voorlopige handhaving van uitvoerings-beschikkingen uitgevaardigd naar aanleiding van het besluit van 15 mei 1941 houdende de instelling van de Rijksdienst voor het Nationale Plan., 1940-1946; 110
      - Stukken betreffende een voorstel van de directeur van het Bureau van de Rijksdienst voor het Nationale Plan aan de president over de te volgen procedure bij de behandeling van zaken., 1941; 111
      - Stukken betreffende de totstandkoming van een contract tussen de Rijksdienst en het Nederlands Instituut voor de Volkshuisvesting en Stedebouw te Amsterdam voor de samenwerking tussen de voornoemde diensten in het gebouw van de Rijksdienst te 's-Gravenhage., 1941; 112
      - Stukken betreffende de huisvesting van het bureau van de Rijksdienst voor het Nationale Plan aan het Lange Voorhout in 's-Gravenhage., 1941; 113
      - Stukken betreffende de Vaste Commissie van de Rijksdienst voor het Nationale Plan., 1941-1944; 114
      - Stukken betreffende de Raad van Bijstand van de Rijksdienst voor het Nationale Plan., 1941-1944; 115
      - Stukken betreffende de voorstellen tot wijziging van de verordening van 15 mei 1941 betreffende de instelling van een Rijksdienst voor het Nationale plan in verband met een op te richten Rijksakademie voor Ruimtelijke Ordening., 1942; 116
      - Stukken betreffende een reactie op het jaarverslag over 1941 van de dienst., 1942; 117
      - Stukken betreffende de voorbereiding van een bespreking over de werkzaamheden van de Rijksdienst voor het Nationale Plan., 1942; 118
      - Stukken betreffende de beschouwingen over de bestaande en de toekomstige wetgeving met betrekking tot het Nationale Plan., 1942; 119
      - Begrotingen over 1943 en 1944 van het Bureau van de Rijksdienst voor het Nationale Plan., 1942-1943; 120
      - Stukken betreffende de voorbereiding van de organisatie van een onderzoek ten behoeve van de ruimtelijke ordening., 1942-1944; 121
      - Stukken betreffende bevoegdheden ten aanzien van de uitvoering van de Wet Nationale Plan en Streekplannen., 1942-1944; 122
      - Stukken betreffende onderzoekscommissies inzake de ruimtelijke ordening., 1942-1944; 123-126
        - Commissie voor Natuurbescherming, Landschapsverzorging en Recreatie, 1942., 123
        - Commissie voor Landaanwinning, 1942-1943., 124
        - Commissie voor Agrarische Vraagstukken, 1942-1944., 125
        - Commissie voor Coördinatie van het Onderzoek naar de bestaande toestand en de daaruit voortvloeiende Ontwikkelingsmogelijkheden, 1942-1944., 126
  - Bouwnijverheid, 2.5
    - Stukken betreffende de reactie op een verzoek van de Nederlandse Bond van Huis- en Grondeigenaren en Bouwkundigen om de particuliere bouwondernemers alsnog steun te verlenen voor de bouw van arbeiderswoningen., 1919-1920; 127
    - Stukken betreffende de verstrekking van krediet alsmede de werkverschaffing in de bouw., 1922-1932; 128
    - Stukken betreffende de Commissie voor de Bouwnijverheid., 1932; 129
    - Stukken betreffende de steunverlening aan en de vaststelling van lonen van bouwvakarbeiders., 1932-1934; 130
    - Stukken betreffende de steunverlening aan en de vaststelling van lonen van heiwerkers., 1933-1939; 131
    - Koninklijk besluit van 7 februari 1938 Stb. 37, houdende regeling van de uitkering aan arbeiders bij arbeidsongeschiktheid., 132
    - Stukken betreffende de Interdepartementale Commissie voor de Woningbouw., 1940-1942; 133
    - Stukken betreffende de Werkgroep inzake Woningindeling en Constructievraagstukken., 1943-1944; 134
    - Stukken betreffende het Urgentieprogramma Woningbouw., 1943-1945; 135
  - Exploitatie van woningwet- en huurwoningen, 2.6
    - Stukken betreffende de huurbepaling van woningen in de mijnstreek., 1931-1941; 136
    - Stukken betreffende het onderzoek door de inspecteurs van de Volksgezondheid naar de verhouding tussen huur en inkomens van bewoners van woningwetwoningen naar aanleiding van een circulaire van 3 december 1937 nr 10940M., 1937-1939; 137
  - Gemeentelijke volkshuisvesting, 2.7
    - Stukken betreffende de reacties op de bezwaren van de gemeente Heerlen en de Heerlener Coöperatieve Woningbouwvereniging Glück Auf tegen het verlenen van concessies voor de ontginning van de bruinkoolvelden Clarisborg i.v.m. woningbouwplannen., 1913-1917, 1920; 138
    - Stukken betreffende de behandeling van een klacht van de heer Elfers, voorzitter van de Nederlandse Mijnwerkersbond, over de langzame afhandeling van plannen van woningbouwverenigingen voor de bouw van arbeiderswoningen., 1916; 139
    - Stukken betreffende de behandeling van verzoeken om voorschotten en bijdragen als bedoeld in de Woningwet ten behoeve van de bouw van middenstandswoningen., 1918-1920; 140
    - Stukken betreffende de behandeling van verzoeken om een rijksbijdrage voor de verbetering of bouw van woningen en/of de aankoop van gronden in diverse gemeenten., 1920-1922; 141-157
      - 1920 okt - dec, 141
      - 1920 dec - 1921 feb, 142
      - 1921 feb - mei, 143
      - 1921 apr - mei, 144
      - 1921 juni, 145
      - 1921 jul - aug, 146
      - 1921 aug - sep, 147
      - 1921 sep - okt, 148
      - 1921 okt, 149
      - 1921 okt, 150
      - 1921 nov, 151
      - 1921 nov - dec, 152
      - 1921 dec, 153
      - 1922 jan, 154
      - 1922 feb - mrt, 155
      - 1922 mrt - mei, 156
      - 1922 mei - sep, 157
    - Stukken betreffende de behandeling van aangelegenheden met betrekking tot de bouw van woningen in de mijnstreek., 1919-1926; 158
    - Stukken betreffende de behandeling van verzoeken om vrijstelling van de verplichting tot het instellen van een bouw- en woningtoezicht als bedoeld in de Woningwet van 19 februari 1921 Stb. 73., 1921-1925; 159
    - Staten houdende overzichten van leegstaande en in aanbouw zijnde woningen in de mijnstreek opgesteld door de inspectie Limburg van het Staatstoezicht op de Volksgezondheid; met geleidebrieven., 1921-1932; 160-161
      - 1921-1929, 160
      - 1930-1932, 161
    - Stukken betreffende de reactie op de misbruik van bouwpremies in Apeldoorn., 1922-1923; 162
    - Stukken betreffende de goedkeuring van de gewijzigde statuten van de R.K. Midden-standswoningbouwvereniging "Het Oude Posthuis" in Heemstede., 1922, 1935; 163
    - Stukken betreffende bij koninklijk besluit gegrond verklaarde beroepen tegen gemeenteraadsbesluiten inzake woningverbetering en onteigening in het belang van de volkshuisvesting., 1924-1938; 164
    - Stukken betreffende de afwijzing van verzoeken van gemeenten om toekenning van rijkssteun in het kader van de Regeling rijkssteun eigen woningen op het platteland., 1928-1943; 165-170
      - 1928-1932, 165
      - 1932-1934, 166
      - 1936-1940, 167
      - 1940, 168
      - 1941, 169
      - 1941-1943, 170
    - Stukken betreffende de regeling van het bouw- en woningtoezicht, 1928-1935; 171
    - Stukken betreffende de behandeling van aangelegenheden met betrekking tot het voorkomen van mijnschade aan arbeiderswoningen in de mijnstreek, die met rijksvoorschot zijn gebouwd., 1930-1934; 172
    - Stukken betreffende de uitgifte van gronden door gemeenten., 1931-1932; 173
    - Stukken betreffende de aankoop, exploitatie en ruiling van gronden in diverse gemeenten., 1932-1944; 174
      Het betreft:
      -Bestrating oude Roswinkelerweg te Emmen, 1943-1944.
      -Bouwexploitatie omgeving Eckartseweg-Boomstraat te Eindhoven, 1934-1941.
      -Verordening regelende de voorwaarden waaronder verkavelende terreinen worden verkocht en verkoop van grond aan de Grote Marktstraat te Kerkrade, 1939-1940.
      -Verkoop van grond aan de Nederduits Hervormde Gemeente te Maasdijk in de gemeente Naaldwijk ten behoeve van de bouw van een kerk, 1939-1940.
      -Aankoop van grond in de Middelpolder te Nieuwer-Amstel, 1940.
      -Aankoop van gronden in het zogenaamde Schoonveld, van L.J.W. Margraff en M. van den Aker te Vught, 1932-1948.
      -Ruiling en verkoop van grond te IJsbrechtum ten behoeve van de bouw van een burgemeesterswoning, 1939-1941.
      -Verkoop van grond aan J. Corbijn te Zoutelande, 1939-1940.
    - Stukken betreffende de vaststelling van publiekrechtelijke regels voor het exploiteren van bouwterreinen alsmede verzoeken van de Colleges van Gedeputeerde Staten van de provincies om inlichtingen over de in de gemeenten bestaande regelingen., 1933-1938; 175
    - Stukken betreffende de regeling van het welstandstoezicht in Noord-Holland en Nijmegen., 1942-1944; 176
    - Stukken betreffende de reactie op de ontwerp-circulaire van het Departement van Volksvoorlichting en Kunsten aan gemeentebesturen dat er bij de behandeling van bouwplannen op toegezien dient te worden dat de architecten voldoen aan de verplichtingen van de Kultuurkamer., 1943-1944; 177
    - Verslag van een bespreking van de problemen bij de wederopbouw in Groesbeek, met geleidebrief., 1945; 178
- College van Bijstand bedoeld in art 35 Woningwet, 1902 - 1920, 3.
  Afkomstig uit: archief Centrale Gezondheidsraad 1901-1920, toegang 2.15.06
  Aanvulling zomer 2009; omvang: 0,250 meter
  - Notulenboek van de vergaderingen van het Woningcollege ex artikel 35 Woningwet, later genaamd College van Bijstand, 1902-1916; 179; 1 deel
  - Notulen van de vergaderingen, 1917-1920; 180; 1 deel
  - Stukken betreffende het woningvraagstuk, 1905; 181; 1 omslag
  - Ingekomen brief van de minister van Binnenlandse Zaken houdende informatie betreffende arbeiderswoningen in Ierland en in Duitsland, 1906; 182; 1 omslag
  - Stukken betreffende het adviseren aan de minister van Binnenlandse Zaken inzake een wijziging van de Woningwet met betrekking tot het onbewoonbaar verklaren van woningen, 1909; 183; 1 omslag
  - Stukken betreffende de bevoorschotting van woningen volgens de Woningwet, 1913; 184; 1 omslag
  - Stukken betreffende het controleren van het gebruik van woningen die met voorschotten volgens de Woningwet zijn gebouwd, 1913-1917; 185; 1 pak
  - Verslag van de werkzaamheden over de jaren 1916, 1917 en 1919, 1916-1919; 186; 1 omslag
- Rijkswoningraad, 1920 - 1922, 4.
  Aanvulling zomer 2009; omvang: 0,125 meter
  - Mededelingen omtrent de Woningwet, 1920, 1922; 187-188; 2 delen
    - 1920, 187
    - 1922, 188
  - Notulen, 1920-1922; 189-191; 3 delen
    - 1920, 189
    - 1921, 190
    - 1922, 191